【裁判字號】    89,交聲,101
【裁判日期】    890427
【裁判案由】    交管條例聲異
【裁判全文】
臺灣板橋地方法院交通事件裁定                    八十九年度交聲字第一○一號
    移 送機 關  交通部公路局台北區監理所
    異  議  人  甲○○
    即受處分人
右列受處分人因違反道路交通管理處罰條例案件，對於交通部公路局台北區監理所八
十九年元月十三日所為北監稽違駕字第四○─五六三二七一號裁決處分（原處分案號
：台北市政府警察局北市警交Ｂ字第○五六三二七一號）聲明異議，本院裁定如左
：
    主  文
異議駁回。
    理  由
一、異議意旨略以：異議人前因酒後駕車肇事被裁處調扣駕駛執照一年，於民國八十
    九年四月期滿前即八十八年十一月十一日早上，由同事楊仕吉到異議人在台北縣
    永和市○○路二二五巷十一號二樓住處駕駛異議人所有牌照Ｔ五─八九四八號汽
    車，至台北市○○○路之公司打卡，再外出作業，下班後與同事在公司附近聚餐
    時飲酒，嗣楊仕吉見異議人不勝酒力，即駕駛前開汽車載異議人回家，於途中接
    獲其妻來電告獲知家有急事，乃將車停在台北市○○路與辛亥路口，先行離去，
    此後異議人以行動電話聯絡多位友人前來開車未果，即留在車內，迄無駕駛行為
    ；詎警員柯大偉巡邏經過，卻以異議人酒後開車及無照駕駛為由舉發，交通部公
    路局台北區監理所亦以異議人違規屬實裁罰，殊與事實不符，爰聲明異議，請求
    撤銷原處分云云，並提出通聯紀錄乙件為證，暨請求訊問證人楊仕吉。
二、查異議人為台北市政府警察局以北市警交Ｂ字第○五六三二七一號、第000
    0000號舉發違反道路交通管理事件通知單，就其於八十八年十一月十二日凌
    晨二時許在台北市○○路與辛亥路口酒後駕駛牌照Ｔ五─八九四八號汽車，及同
    日凌晨二時零分許在上址無照駕駛該車，分別依違反道路交通管理處罰條例第三
    十五條第一項第一款及第二十一條第一項第一款規定舉發，有各該舉發通知單影
    本在卷可稽，以下擬就本件分案之台北市政府警察局以北市警交Ｂ字第○五六
    三二七一號舉發違反道路交通管理事件通知單及交通部公路局台北區監理所於八
    十九年元月十三日以北監稽違駕字第四○─五六三二七一號裁決書裁處罰鍰新台
    幣六千元，並吊扣駕駛執照六個月部分論述（餘由本院交通法庭至股以八十九年
    度交聲字第一○二號案辦理），合先敘明。
三、按飲酒後口中吐氣所含酒精成份超過每公升零點二五毫克以上者，不得駕車，汽
    車駕駛人酒精濃度過量駕駛汽車者，處新台幣六千元以上一萬二千元以下罰鍰，
    並當場禁止其駕駛及吊扣其駕駛執照六個月；違反道路交通違管理事件之行為人
    接獲違反道路交通管理事件通知單後，應於十五日內到達指定處所聽候裁決，如
    認舉發之事實與違規情形相符者，得不經裁決逕依各該條款罰鍰最低額自動向指
    定之處所繳納結案，其逾越繳納期限或經裁決處罰者，應繳納法定罰鍰最高額，
    道路交通安全規則第一百十四條第一款、道路交通管理處罰條例第三十五條第一
    項第一款、第九條第一款、違反道路交通管理事件統一裁罰標準及處理細則第二
    十四條、第四十八條第一項、「違反道路交通管理事件統一裁罰標準表」分別定
    有明文。茲異議人於八十八年十一月十一日晚間飲酒，翌日凌晨十二時許在台北
    市○○路、基隆路口為巡邏警員柯大偉查獲時，坐在其所有牌照Ｔ五─八九四八
    號汽車駕駛座上，嗣於警察局內測得其口中吐氣所含酒精濃度高達每公升零點四
    八毫克等情，為其所自承，並有酒精濃度測試紙卷影本一紙可憑；而證人楊仕吉
    原稱伊騎所有之機車自公司載異議人同回其竹林路住處取車，嗣開車載異議人至
    工地，下班後同進晚餐，見其酒醉，乃開車載其沿基隆路行駛，途中車流不多，
    至辛亥路口時接獲伊配偶電告子女發燒，即將Ｔ五─八九四八號汽車停放在辛亥
    路之人行道上，坐計程車回公司騎機車返家云云（見本院八十九年三月十五日訊
    問筆錄），繼稱當天早上伊騎機車至異議人家中開車共赴工地，下班後聚餐，見
    異議人酒醉，乃開Ｔ五─八九四八號汽車送其回竹林路，途中接獲配偶來電，急
    欲返家，始將該車停在辛亥路上離開云云，旋改稱伊騎異議人之機車回永和駕駛
    汽車云云（見本院八十九年度交聲字第一○二號案八十九年四月七日訊問筆錄）
    ，對伊至異議人永和家中取車，究係騎異議人所有之機車同往或伊騎自己之機車
    單獨前去，所供不一，就此及停放汽車之地點與異議人所述亦異；況如異議人所
    辯，案發當晚車流量不多，楊仕吉於距永和市○○路僅十餘分鐘路程之開車途中
    ，焉會捨其置於異議人家中之自有機車，逕行離開，再回公司乘其尚存於竹林路
    之機車返家，且異議人係在停放於辛亥路口之基隆路快車道上之Ｔ五─八九四八
    號汽車駕駛座睡覺為警查獲，非停車於辛亥路之人行道上或路旁，業據證人即執
    勤警員柯大偉到庭供明（見本院八十九年三月十五日訊問筆錄），以楊仕吉之熱
    心程度，殊不可能棄車於道中逕行離去，可見其證述乃迴護異議人之詞，不足為
    異議人有利之認定；否則該車自楊仕吉離去後迄警方前來時止，既無他人入內，
    卻移至基隆路之快車道上被查獲，顯係異議人酒後駛至無疑，所辯即不值採。是
    執勤警員以異議人酒後駕車，違反道路交通管理處罰條例第三十五條第一項第一
    款規定舉發，交通部公路局台北區監理所遞以其違規屬實，復逾期未到案，斟酌
    其違規情節，裁處罰鍰新台幣六千元，並吊扣駕駛執照六個月，洵無不合。異議
    人徒以前開情辭爭執，為無理由，應駁回其異議。
據上論斷，應依道路交通案件處理辦法第十九條，裁定如主文。
中      華      民      國    八十九    年      四      月    二十一    日
                                  臺灣板橋地方法院交通法庭
                                          法  官 周建興
右正本證明與原本無異
如不服本裁定應於送達後五日內向本院提出抗告狀
                                          書記官 許清秋
中      華      民      國    八十九    年      四      月    二十五    日


司法院資訊處製作；財團法人民間司法改革基金會備份。
